# 本期处置含有外币资本折算差额的子公司的会计处理

提问人：banqi 时间：2011-03-19 23:52:33
碰到这样一个问题，本期处置境外子公司，但是境外子公司的报表折算成列报货币时有一块外币资本折算差额(贷方数)。 根据国际会计准则，这块折算差额在子公司被处置时应当计入利润表。我的问题是：应该计入利润表的什么科目？到底是直接作为处置收益的抵减还是单独列一个科目“财务费用”或者“其他收入”反映在年初至处置日的利润表上，这样会增加处置子公司的损失。 请问大家是如何处理这块折算差额的，谢谢！

回答人：chenyiwei
回复 楼主 banqi 的帖子转入处置子公司的损益中，与处置子公司股权的损益在同一利润表项目中列示。

回答人：chenyiwei
回复 banqi 的帖子
并没有“根据国际准则的要求，处置损益应当计入资本公积”一说。只有当处置作价不等于被处置股权的公允价值时，处置对价和公允价值之间的差额才作为权益性交易处理。外币折算差额作为一项其他综合收益，通过处置子公司实现时应当转入投资收益。

回答人：chenyiwei
回复 banqi 的帖子
不能仅仅因为交易对象是本主体的股东等权益持有者,就认为交易差额均计入权益。目前IFRS下的实务做法可以有两种：一是把处置对价款与被处置资产的原账面价值之间的差额计入当期损益；二是将被处置资产的公允价值和账面价值之间的差额计入处置损益，处置对价与被处置资产公允价值之间的差额调整权益。我以前在本版面上发过一个“separate financial statements”的资料，可以参考一下。
另外，IFRIC 17的适用条件是对所有股东均平等对待的分配。不适用于子公司把资产剥离或者处置给母公司而不涉及其他股东的处理。